【裁判字號】    89,易,446
【裁判日期】    890714
【裁判案由】    竊盜
【裁判全文】
台灣苗栗地方法院刑事判決                          八十九年度易字第四四六號
    公  訴  人  臺灣苗栗地方法院檢察署檢察官
    被      告  甲○○
右列被告因竊盜案件，經檢察官提起公訴（八十九年度偵字第一０八六號），本院判
決如左：
    主  文
甲○○竊盜，處有期徒刑參月。
    事  實
一、甲○○意圖為自己不法之所有，並基於竊盜之犯意（起訴書誤為與姓名年籍不詳
    ，綽號「胖子」之男子間基於竊盜之犯意聯絡），於民國八十九年三月八日下午
    五時許，駕駛其所有之車號ＢＵ─０一二０號自用小貨車，前往苗栗縣後龍鎮校
    椅里台十三甲線北向七公里又五百公尺處，即新蓮寺前之工地，趁無人注意之際
    ，徒手竊取乙○○所有放置在該處，重約九十公斤之鋼筋（約值新台幣【下同】
    一千三百五十元），得手後搬上所駕駛之自用小貨車，其在竊盜過程中為乙○○
    發現，經報警，為警當場查獲。
二、案經苗栗縣警察局竹南分局報請臺灣苗栗地方法院檢察署檢察官偵查起訴。
    理  由
一、訊據被告甲○○坦承在上開時間，放置在新蓮寺前工地的鋼筋九十公斤有被搬上
    其所駕駛的自用小貨車等情不諱，惟矢口否認有何竊盜之犯行，辯稱：是綽號「
    阿明」的已成年男子出三百元請伊去載，是「阿明」搬上車的，伊當時是去賣草
    莓云云。經查：前開事實業據被害人乙○○在警訊時陳述在卷，陳稱：當場看見
    被告「一個人」正在把鋼筋往車上搬，然後才通知警員前來處理，未陳稱另有共
    犯在現場（見偵卷第七頁反面、第八頁），並有贓物認領保管單一份及照片二幀
    在卷可憑。被告在警訊時原供稱：車上的鋼筋是一陌生男子以三百元租我的車，
    叫我去搬的（見偵卷第五頁）。嗣在檢察官偵訊時改稱是一叫「胖子」的男子叫
    我幫他載（見偵卷第十六頁反面），其在本院訊問時復改稱是「阿明」的人叫伊
    載的（見本院八十九年六月二十八日筆錄），所供已前後不一。再者，被告在本
    院審理時供稱該「阿明」之人未說要將鋼筋載到那裡（見本院八十九年六月二十
    八日筆錄）。衡情，若係該不詳之人要被告載鋼筋，自不致未將目的地告知被告
    ，否則被告要如何完成該任務？綜上可知，被告所辯顯係卸責詞，本件應係被告
    獨自一人為上開竊盜行為。本件事証明確，被告犯行洵堪認定。
二、核被告所為，係犯刑法第三百二十條第一項之竊盜罪。爰審酌被告之素行、本件
    犯罪之手段、所竊取之鋼筋僅值一千餘元，所生危害不大及犯後否認犯行之態度
    等一切情況，量處如主文所示之刑。
據上論斷，應依刑事訴訟法第二百九十九條第一項前段、刑法第三百二十條第一項、
罰金罰鍰提高標準條例第一條前段，判決如主文。
本案經檢察官黃智勇到庭執行職務。
中    華    民    國    八十九    年        七      月        十四      日
                                  台灣苗栗地方法院刑事庭
                                      法  官  劉  興  浪
右正本證明與原本無異。
如不服本判決，應於送達後十日內向本院提出上訴狀（須附繕本），上訴於台灣高等
法院台中分院。
                                      書記官  陳  建  分
中    華    民    國    八十九    年        七      月        十四      日
附錄論罪科刑法條
刑法第三百二十條第一項：意圖為自己或第三人不法之所有，而竊取他人之動產者，
                        為竊盜罪，處五年以下有期徒刑、拘役或五百元以下罰金
                        。


司法院資訊處製作；財團法人民間司法改革基金會備份。
